【裁判字號】    92,交抗,481
【裁判日期】    920516
【裁判案由】    違反道路交通管理處罰條例
【裁判全文】
臺灣高等法院交通事件裁定                        九十二年度交抗字第四八一號
    抗  告  人
    即受處分人  甲○○
右抗告人因違反道路交通管理處罰條例案件，不服臺灣士林地方法院九十一年度交聲
字第一二九六號，中華民國九十二年四月十六日裁定，提起抗告，本院裁定如左：
    主  文
抗告駁回。
    理  由
一、按道路交通管理處罰條例第三十五條第一項第一款規定：汽車駕駛人駕駛汽車經
    測試檢定酒精濃度超過規定標準者，處新台幣（下同）一萬五千元以上六萬元以
    下罰鍰，並吊扣駕駛執照一年。
二、抗告人即受處分人甲○○於民國九十一年十月二十六日晚間十時二十分許，飲酒
    後駕駛車牌號碼ＡＹＡ─二五五號重型機車，騎乘至台北市○○路與成功路經警
    攔停，測得酒精濃度為每公升○‧六四毫克，經警依道路交通管理處罰條例第三
    十五條第一項第一款規定處罰鍰四萬五千元，並吊扣其駕駛執照一年。
三、抗告意旨略以：其並未於九十一年十月二十六日晚間六時至十時，在臺北新南港
    路三段由北往東騎乘機車，而係在友人家飲酒。約晚上十時許，走至臺北市○○
    路與南港路口便利商店購物，購物完後走向機車，發動機車並未行駛。當時係坐
    在機車上，適遇警盤查實施酒測，遭誤會醉態駕駛，實則該機車係其弟騎至事發
    上址停放，其確未騎乘云云。
四、經查：受處分人對於經警舉發之前曾有飲酒以及經檢測酒精濃度每公升○‧六四
    毫克已逾規定標準等情均不爭執，證人即本件舉發之臺北市政府警察局南港分局
    玉成派出所警員楊永強亦到庭證稱：「當時情況因為擴大臨檢，我們要去分局勤
    教，車上有四名員警，經過南港路三段與成功路一段交岔路口，我們北往東方向
    行駛，就看到異議人騎那台機車從南港路三段騎過來，他當時是西往北的方向，
    他沒有戴安全帽，我們就把他攔截下來，問他為何沒有戴安全帽，就聞到他有酒
    味，於是對他進行酒精測試。我們看到他時，他就是在行駛中：：：我確實看到
    他在騎車」等情（見原審卷第十九頁），並有酒精濃度測試表影本一件附卷可稽
    車原地移動大約三公尺」，參諸交通違規案件陳述書之記載甚明（見原審卷第八
    頁），與本件聲明異議及抗告所述只是坐上機車尚未行駛之情形，並不相同，尤
    見所辯難以採信。本件受處分人違規之事證已明，堪以認定。
五、原審因而認原處分機關據以援引上開規定，裁處受處分人罰鍰四萬五千元，並吊
    扣其駕駛執照一年，核無不當，而駁回受處分人所為異議之聲明，經核並無不合
    。受處分人提起抗告，為無理由，應予駁回。
據上論結，應依道路交通案件處理辦法第二十六條、刑事訴訟法第四百十二條，裁定
如主文。
中      華      民      國    九十二    年      五      月     十六     日
                              臺灣高等法院交通法庭
                                  審判長法  官  楊  照  男
                                        法  官  陳  炳  彰
                                        法  官  王  詠  寰
右正本證明與原本無異。
不得再抗告。
                                        書記官  駱  麗  君
中      華      民      國    九十二    年      五      月     十六     日


司法院資訊處製作；財團法人民間司法改革基金會備份。
